# 请教陈版有关收购项目商誉分配的问题

提问人：yahaha 时间：2018-07-06 11:26:57
A集团母公司与第三方签订了一份收购协议，收购标的公司分别为B，C，D。协议中说明“指定A集团子公司E承接B，C的目标股权，A集团子公司F承接D的目标股权”。收购的对价是以整个B，C，D打包的财务数据确定，在A集团合并层面该项目产生的总商誉是可以确定的。想问一下，在子公司E及子公司F的合并层面应该怎么确认它们对应的B，C及D的商誉？有什么案例可以作为借鉴嘛？谢谢陈版~

回答人：chenyiwei
收购总价是如何确定的？一般应该先确定BCD各标的股权各自的交易价格再合计？建议通过当初的定价过程（如各公司股权的收益法评估值）作为分摊商誉的依据。

提问人：yahaha 时间：2018-07-09 10:22:59
陈版，协议中的对价计算依据是B,C,D的扣非经常性损益后的合并税后净利润为基数，按照市盈率的 10 倍确定的。由于没有交割审计师那边的每一家的扣非数据，没办法单独计算每一家的扣非后的市盈率，所以不确定怎么操作。

回答人：chenyiwei
还是要分别确定每一家的扣非后净利润，乘以 10 倍确定每一家的股权公允价值，扣减各该家的可辨认净资产公允价值份额后，得出分别对应于每一家的商誉。